臺灣基隆地方法院刑事判決　　　　　　　 96年度易字第460號
公　訴　人　臺灣基隆地方法院檢察署檢察官
被　　　告　乙○○
上列被告因詐欺案件，經檢察官提起公訴（96年度偵字第2672號
），本院判決如下：
    主  文
乙○○幫助意圖為自己不法之所有，以詐術使人將本人之物交付
，處有期徒刑捌月，如易科罰金，以新臺幣壹仟元折算壹日，減
為有期徒刑肆月，如易科罰金，以新臺幣壹仟元折算壹日。
    事  實
一、乙○○曾有竊盜及酒醉駕車前科（不構成累犯），其明知金
    融機構帳戶為個人理財工具，且申請開戶並無任何特殊限制
    ，復可預見任意提供自己在金融機構開設之帳戶（含存摺、
    提款卡、印鑑、密碼）供他人使用，該他人可能以該帳戶作
    為實施詐欺或恐嚇取財等犯罪之工具，基於幫助不特定人詐
    欺之犯意，於民國95年12月11日，在臺北市中山區○○○路
    ○段16號1 樓之中國信託商業銀行南京東路分行，以新台幣
    （下同）10000 元，開立000000000000號帳戶，旋即於同日
    領出開戶金9000元，並於同日下午15時47分19秒至晚上20時
    12分19秒間某時，在臺灣臺北地區某處，將前述帳號之存摺
    、提款卡連同密碼，交付給真實姓名年籍均不詳之詐欺集團
    成員。嗣該不詳姓名年籍之詐騙集團份子，基於詐欺犯意，
    於附表所示之時、地，以附表所示之詐騙方法，對附表所示
    之丁○○、甲○○、戊○○等人施以詐術，使各該被害人因
    而陷於錯誤，分別轉帳如附表所示之金額至乙○○前述帳戶
    內。嗣因各該被害人匯款後，發現受騙報警，經警追查帳戶
    所有人，始查悉上情。
二、案經丁○○、戊○○分別訴由臺北縣警察局三重分局報告臺
    灣板橋地方法院檢察署及臺北市政府警察局士林分局報告臺
    灣士林地方法院檢察署函請臺灣高等法院檢察署核轉臺灣基
    隆地方法院檢察署檢察官偵查起訴。
    理  由
一、證據能力部分：
    按被告以外之人於審判外之言詞或書面陳述，除法律有規定
    者外，不得作為證據；又被告以外之人於審判外之陳述，雖
    不符合同法第159 條之1 至第159 條之4 之規定，但經當事
    人於審判程序同意作為證據，法院審酌該言詞陳述或書面陳
    述作成時之情況，認為適當者，亦得為證據。當事人、代理
    人或辯護人於法院調查證據時，知有第159 條第1 項不得為
    證據之情形，而未於言詞辯論終結前聲明異議者，視為有前
    項之同意，刑事訴訟法第159 條第1 項及第159 條之5 分別
    定有明文。查本判決下列所引用之各該被告以外之人於審判
    外之陳述（包含書面陳述），雖屬傳聞證據，惟被告乙○○
    於本院準備程序及審判期日中均表示無意見而不予爭執，且
    迄至言詞辯論終結前亦未再聲明異議，本院審酌上開證據資
    料製作時之情況，尚無違法不當及證明力明顯過低之瑕疵，
    亦認為以之作為證據應屬適當，故揆諸前開規定，爰逕依刑
    事訴訟法第159 條之5 規定，認前揭證據資料均例外有證據
    能力，合先敘明。
二、訊據被告坦承上開中國信託商業銀行南京東路分行帳號第00
    0000000000號帳戶係伊所開設，惟矢口否認有何幫助詐欺取
    財犯行，辯稱：伊開立的中國信託商業銀行南京東路分行的
    帳戶是伊酒醉在臺北縣三重遺失的，到底是在何處遺失伊酒
    醉不清楚，開立這個帳戶是為了逢嘉公司、八六八工程有限
    公司作為零用金、資金的出入帳所用，後來經過會計師說可
    以用公司籌備處名義開戶，伊就沒有去掛失此帳戶，也沒有
    再用這個帳戶，開戶的錢是伊自己的錢，伊開完戶之後就把
    錢領出來。伊是自己去三重大橋派出所報案，因為伊要去淡
    水一信八里分行領錢，通知伊該帳戶是警示帳戶，伊才打電
    話去銀行問，銀行叫伊去派出所備案，伊才回到三重大橋派
    出所備案云云。惟查：
  (一)被告於95年12月11日，在臺北市中山區○○○路○段16號1
    樓之中國信託商業銀行南京東路分行，以10000 元，開立00
    0000000000號帳戶，並於同日下午15時47分19秒提領9000元
    之事實，業據被告坦承不諱，並有中國信託商業銀行股份有
    限公司96年1 月12日中信銀集作字第96220170號函檢附乙○○帳戶資料及帳戶歷史交易查詢各1 件（見台灣士林地方法
    院檢察署96年度偵字第7172號偵查卷第26-30 頁）、中國信
    託商業銀行股份有限公司96年10月25日中信銀集作字第9650
    8802號函1 件檢附乙○○之開戶相關資料暨帳戶歷史交易查
    詢報表各1 件在卷可按（見本院卷第48-55 頁）。又附表所
    示之丁○○、甲○○、戊○○等人分別於附表所示之時、地
    遭詐騙集團成員共同詐欺，而依指示各自匯款被告所有之上
    開中國信託商業銀行帳戶，並向警方報案等情，業據證人丁○○、甲○○、陳雅慈、蔡慶發於警詢、戊○○於警詢、本
    院審理時證述綦詳，並有告訴人戊○○之轉帳明細表1 件、
    告訴人戊○○於雅虎奇摩拍賣網站之競標資料影本1 件、證
    人陳雅慈於雅虎奇摩註冊資料 (帳號：mimi83333)、郵件寄
    件備份內容暨拍賣評價等資料各1 件、亞太行動寬頻股份有
    限公司檢附00 00000000 （申辦人：林慶龍）、0000000000
    （申辦人：蔡慶發）之通聯調閱查詢單影本1 件、臺北市政
    府警察局士林分局受理刑事案件報案三聯單、受理各類案件
    紀錄表、受理詐騙帳戶通報警示簡便格式表暨內政部警政署
    反詐騙案件紀錄表影本各1 件（見台灣士林地方法院檢察署
    96年度偵字第71 72 號偵查卷第22、23-25 、31-36 、37-3
    8 、41-44 頁）、臺南縣警察局永康分局受理刑事案件報案
    三聯單影本1 件（報案人：丁○○）、內政部警政署反詐騙
    案件紀錄表影本暨臺中縣警察局清水分局受理詐騙帳戶通報
    警示申請表、臺中縣警察局清水分局沙鹿分駐所受理詐騙帳
    戶通報警示簡便格式表影本、臺中縣警察局受理刑事案件報
    案三聯單影本各1 件（報案人：甲○○）、告訴人甲○○之
    轉帳明細表影本3 件金融機構聯防機制通報單1 件（臺中縣
    警察局清水分局通報警示帳戶：中國信託商業銀行乙○○帳
    戶）、95年12月11日至95年12月18日之對帳單影本1 件財團
    法人金融聯合徵信中心查詢被告乙○○警示帳戶通報案件紀
    錄影本1 件（見臺灣板橋地方法院檢察署96年度偵字第3250
    號偵查卷25、26-2 9、30-32 、36-37 頁）等在卷可稽。顯
    見上開被告帳戶確遭詐騙集團使用無訛。
  (二)被告雖以前情置辯，並聲請傳喚其父親丙○○到庭作證。
  1.證人丙○○於本院96年11月27日審判時到庭具結證稱，現在
    有住在一起，之前被告與己○○在台北長春路的公司那邊作
    聯絡處，在台北聯絡處沒有常常回來萬里，就算回來也是隔
    天就走，時我是在從事木材廢料外銷大陸及從大陸進口砂石
    ，我跟己○○是朋友，台北長春路的地址是己○○的公司，
    他的公司辦公室讓我公司在台北當聯絡處，我是八六八工程
    有限公司（下稱八六八公司）的負責人，我請被告在台北聯
    絡八六八工程的業務，八六八公司並沒有登記董監事、經理
    、股東，被告的名義是登記逢嘉資源開發有限公司（下稱逢
    嘉公司）的股東，股份佔百分之50，該公司登記資本額100
    萬元，我沒有登記公司股東，我跟我兒子全部都是登記在被
    告的名下。八六八公司往來的銀行都是一般的活期存款，有
    在玉山銀行基隆分行、華南銀行台北市復興分行、華南銀行
    新竹的新豐分行（該戶頭我是將公司的砂石牌借給他人使用
    ，戶頭也是借牌的人在使用）。逢嘉公司有台北市第一信用
    合作社，但是公司負責人不是我，分行名稱不詳，該公司有
    甲存支票帳戶。被告有多少銀行帳戶我不清楚，我只知道淡
    水信用合作社那邊有開戶，開立這個中國信託商業銀行南京
    東路分行的帳戶是為了逢嘉公司週轉金在使用的，95年12月
    初時，我叫被告在台北市○○路附近的銀行開個戶，是要給
    逢嘉公司使用，因為八六八公司的帳戶在當時不能使用，因
    為欠稅的關係，有被凍結，所以需要再開立一個戶頭讓逢嘉
    公司使用。被告在台北開好戶頭有打電話跟我講，是在95年
    12月11日左右，詳細時間我不記得，他打電話跟我講的。開
    戶開好，被告沒有將他開好戶的存摺、提款卡交給我，因為
    這個這個中國信託商業銀行南京東路分行的帳戶，就是要交
    給他使用，開這個戶頭是要用做工地的週轉金等語（見本院
    96年11月27日審判筆錄）。證人丙○○所述顯係附和被告於
    本院準備程序之說詞而為之上述證言。
  2.被告於證人即其父證述完畢後即呼應證人丙○○之證詞而侈
    言供稱，我為了收到支票，要支付當日的工資，必須到處去
    銀行開帳戶，且公司的資金在各個帳戶流通，就可以做存款
    的實績，開立中國信託商業銀行的帳戶是我爸爸在長春路附
    近開一個帳戶，富邦銀行的帳戶是我自己要開的，開立這個
    帳戶是要做成績的，我在駒霖公司時，因為用到駒霖公司的
    發票，必須要開駒霖公司的支票，我當時在臺北長春路駒霖
    、福鎂、八六八擔任聯絡的角色，聯絡之後要執行，而我當
    天開立中國信託、富邦銀行2 個帳戶，開立1 個帳戶不夠用
    ，我開帳戶要做成績，準備要再聲請支票使用。以後我父親
    從大陸有資金匯回來，我可以用我的帳戶做實績，當時預計
    約有2 、300 萬元的資金可以運用等語（見本院96年11月27
    日審判筆錄）。
  3.依照證人丙○○之證詞、被告乙○○之供述，證人丙○○係
    經營多家公司，被告開立這個中國信託商業銀行南京東路分
    行的帳戶，係為了逢嘉公司周轉金使用，而被告供稱，為了
    收到支票，要支付當日的工資，必須到處去銀行開戶以將支
    票存入帳戶，開立這個中國信託商業銀行南京東路分行的帳
    戶，就是為了方便存支票提領出來，用以支付工資用的，而
    被告係負責證人丙○○在台北聯絡八六八工程的業務，依照
    證人丙○○、被告乙○○上開所述，渠等公司業務繁雜，使
    用銀行帳戶不少，竟然未提出任何有關渠等業務上收到支票
    存入銀行帳戶，以便支付工地工人工資的銀行帳戶資料。更
    何況依照被告所述，伊父親大陸做生意會匯款回台灣，匯款
    金額高達2 、300 萬元會存到伊開立的中國信託帳戶內，而
    被告竟然會漫不經心隨意把密碼寫在紙上，跟提款卡放在一
    起，更何況被告自承95年12月11日先到台北市○○○路統領
    百貨附近富邦銀行以5 千元開戶，開完戶後，被告隨即將5
    千元提領出來，再搭乘捷運到臺北車站轉搭捷運淡水線到捷
    運中山站，然後到臺北市○○○路○ 段靠近中山分局附近的
    中國信託銀行南京分行，於當日下午15時32分24秒存入1 萬
    元開戶等情，然被告竟然不立即將剛開戶之富邦銀行、中國
    信託商業銀行之存摺、提款卡、印章等物，拿回被告距離中
    國信託商業銀行南京東路分行不遠位於臺北市○○路之逢嘉
    公司內，以便其父親丙○○大陸經商匯款2 、3 百萬元至其
    所開立之上開富邦銀行、中國信託商業銀行帳戶內，還要將
    之隨身攜帶並特意將密碼書寫在紙條上與提款卡放在一起，
    而於開戶當日晚間與友人至台北縣三重市飲酒，顯有違常情
    。而被告復辯稱，那時候做公司籌備處，我常常酒醉，我怕
    忘記密碼，因為我酒醉常常會腦筋一片空白云云，惟關於被
    告如何於95年12月11日開立富邦銀行、中國信託商業銀行帳
    戶之情形，被告供承，伊是開戶當天就取得存摺、提款卡、
    密碼，提款卡密碼是我自己設定的，是拿到銀行給的密封密
    碼函，打開後再到銀行的櫃員機操作變更密碼等語，而被告
    自行設定之密碼「001688」，更是令人一望即難以忘懷，更
    何況如被告所述，其當時在臺北長春路駒霖、福鎂、八六等
    八公司擔任聯絡的工作，聯絡之後要執行等語，如被告所述
    其擔負如此重責大任之重要角色，當然更不會忘記如此顯而
    易記之密碼。且本案自被告於95年12月11日至中國信託商業
    銀行南京東路分行開戶時起，至被告於96年2 月14日到台灣
    板橋地方法院檢察署檢察官接受訊問，迄被告於96年6 月8
    日至臺灣基隆地方法院檢察署檢察官接受偵訊時止，前後時
    隔半年，檢察官訊問設定之密碼，被告卻仍熟記其所設之密
    碼為「001688」脫口而出應答，顯見所辯純屬虛偽，不足採
    信。
  (三)再者，依照下列證據足以證明被告係基於幫助不特定人詐欺
    之犯意，提供其中國信託商業銀行帳戶予詐騙集團使用：
  1.被告於95年12月28日下午3 時55分許警詢時供稱：「（你名
    下中國信託商業銀行之存摺及提款卡現於何處？）該存摺及
    提款卡已遺失。（於何時何地遺失？）於95年12月12日凌晨
    ，我因酒醉在三重市○○○路一帶遺失。（你於何時發現遺
    失？有無向銀行掛失或向警方報案？）於當日（12日）就發
    現遺失，我未向銀行掛失或向警方報案。（你為何不向銀行
    掛失或向警方報案？）因該存摺內所剩存款不多，故未向銀
    行掛失或向警方報案。（你所有之中國信託銀行之存摺、提
    款卡及提款卡密碼，有無放置在一起？）我有將密碼寫在紙
    上與提款卡放置在一起。（你為何要將提款卡及提款卡密碼
    放置在一起？）我因怕將密碼忘記，而無法領錢，故而將密
    碼與提款卡放置在一起。」等語（見臺灣板橋地方法院檢察
    署96年度偵字第3250號偵查卷第4 頁至第8 頁）。
  2.於96年2 月14日下午3 時23分檢察官偵訊時供稱：「（為何
    沒有用你的帳戶作週轉金？）95年12月12日早上，我在三重
    市○○街卡拉OK跟朋友喝酒，因酒醉帳本放在牛皮紙袋，不
    知道怎麼就遺失了。我還有掉富邦的存摺、開立中國信託跟
    富邦的印章、中國信託與富邦銀行的提款卡，還有工地的設
    計圖，只有掉這樣。」、「（為何人家知道你中國信託的密
    碼？）我有寫在小紙張跟提款卡放一起，密碼是001688，兩
    家銀行都一樣，我都沒有去掛失，因為裡面只剩200 元。」
    等語（見臺灣板橋地方法院檢察署96年度偵字第3250號偵查
    卷第40頁至第41頁）。
  3.96年6 月8 日上午11時8 分許檢察官偵訊時供稱：「（你有
    辦理1 本中國信託南京東路分行帳戶？）是。」、「（何時
    辦的，為何要辦？）95年12月11日辦的，是我自己去辦的，
    要作為公司工地週轉零用金之用的。」、「（開戶後有做為
    工地週轉零用金之用嗎？）沒有，因為當天晚上，也就是隔
    天凌晨，在三重雙圓街1 家卡拉OK，上次開庭我是說大智街
    ，酒醉後我又跑到三重環河南路，就不見了。」、「（不見
    後，有無掛失？）沒有。」、「（為何沒有掛失？）因為裡
    面沒有錢。」等語（96年度偵字第2672號卷第21頁至第21-2
    頁）。
  4.於本院96年11月27日審判時供稱：「（你在中國信託開戶存
    入多少錢？）1 萬元。（你為何要當天分2 次把錢領完？）
    錢不夠就領完。」、「（你是先開中國信託，還是先開富邦
    ？）我先到台北市○○○路統領百貨附近開富邦，富邦是用
    5 千元開戶，開完戶後，我5 千元馬上就領出來，再坐捷運
    到南京東路1 段靠近中山分局附近的中國信託開戶，就是用
    從富邦銀行領出來的5 千元再加上我身上的5 千元總共1 萬
    元開立中國信託的帳戶。」、「（為何你存入中國信託的1
    萬元，要先後分成9 千元、1 千元領出，為何不一次把1萬
    元領出來？）我原先只要領出9 千元，後來不夠用就把1 千
    元領出來，我領9 千元的目的是原先我要請客用的。」、「
    （領出1 千元是在哪個ＡＴＭ的櫃員機領出？）也是在我開
    戶的銀行領出來的。」、「（9 千元、1 千元提領的時間為
    何？）9 千元是3 點多領的，1 千元何時領的我忘記時間了
    。9 千元是我自己領的，9 千元的金額較大，我記得，但1
    千元金額較小我忘記何時提領。」等語（見本院96年11月27
    日審判筆錄）。
  5.被告於警詢、偵訊及本院審判時一直堅稱，有將存入中國信
    託商業銀行之10000 元全部提領出來，然經本院質之被告先
    後2 次分別提領9000、1000共計10000 元之時間，被告供述
    關於提領9000元係在開戶後立即提領出來，而對於另外1000
    元之提領地點，被告供稱係在中國信託商業銀行同一分行之
    櫃員機提領，另外對於提領之時間，並稱已經忘記了，是被
    告所述除9000元係辦理開戶後立即提領係與事實相符外，被
    告關於其餘提領1000元之時間、地點，均與卷附中國信託商
    業銀行存款系統歷史交易查詢報表不相符合（見本院卷第55
    頁），足以證明被告提領該筆9000元係被告親身經歷之事情
    ，而另外提領1000元則非其經歷之實，而被告又堅稱，其係
    酒後不見其銀行存摺、提款卡及密碼等語，於偵訊時復稱，
    其中國信託商業銀行係開戶後翌日（按即95年12月12日）凌
    晨在三重的卡拉OK，酒醉後我又跑到三重環河南路，就不見
    了等語，詳如前述，而被告該帳戶該筆1000元提領之時間係
    95年12月11日晚上20時12分19秒，顯見該筆1000元之提領人
    並非被告，據此又足證被告提領9000元後，至同日晚間20時
    12分19秒間止之某一時點，被告已將其中國信託商業銀行之
    存摺、提款卡及密碼交予詐騙集團之成員。又被告從警詢、
    檢察官偵訊以迄本院準備程序、審理時強詞辯稱，又足以證
    明被告係基於幫助不特定人詐欺之犯意甚明。
　(三)再按刑法上之幫助犯，係對於犯罪與正犯有共同之認識，而
  　以幫助之意思，對於正犯資以助力，而未參與實施犯罪之行
    為者而言，最高法院88年度台上字第1270號判決意旨可資參
    照。依前述被害人丁○○、甲○○、戊○○之證述，其等遭
    詐欺過程中，未曾直接與被告有何接觸或聯繫，復參酌詐欺
    犯罪中之收受詐得款項一舉，固屬詐欺犯行之重要環節，然
    收受詐欺款項之手法多端，倘由犯罪行為人親自出面收受被
    害人款項，固可認已屬詐欺犯罪構成要件之行為分擔，然如
    被害人係以轉帳匯款至犯罪行為人指定之銀行帳戶之間接方
    式支付款項者，客觀上實係由該銀行業者直接受取財物之交
    付，此與直接由被害人親手交付現款與犯罪行為人，尚屬有
    別。本案僅能證明被告提供帳戶使被害人匯款之行為，充其
    量僅足認定係詐欺取財犯罪構成要件以外之幫助行為，尚難
    遽認與前述詐欺犯罪行為人本於共同犯罪之犯意聯絡，而有
    參與或分擔詐欺之犯行。況使用他人帳戶犯罪者，本欲利用
    他人帳戶以隱瞞自己身分而逃避檢警追緝，是被告雖可預知
    使用其帳戶者將利用其所交付之存摺、金融卡及密碼，供為
    詐欺不法犯行，然其主觀上有無將使用帳戶者所實施之詐欺
    犯行，視為己身犯行之共同犯意聯絡，實非無疑。是本案既
    查無證據足資證明被告有共同詐欺取財之犯意聯絡及行為分
    擔，自應認被告提供存摺、提款卡及密碼與不詳人士使用之
    犯行，僅止於幫助詐欺之犯意，而為詐欺構成要件以外之行
    為。
　(四)綜上所述，被告前揭辯解，均係臨訟卸責誇誇之詞，不足採
    信，而被告交付上開中國信託商業銀行存摺、提款卡及密碼
    之時間雖因被告否認犯罪而無法特定，然由本院採信被告供
    述其提領9000元之時間時起，至詐騙集團成員於95年12月11
    日晚間20時12分19秒提領時止，在臺灣臺北地區某不詳地點
    所交付，彰彰明甚故本件事證明確，被告上開犯行堪予認定
    ，應依法論罪科刑。
三、次按幫助犯之成立，主觀上行為人須有幫助故意，客觀上須
    有幫助行為，意即須對於犯罪與正犯有共同之認識，而以幫
    助之意思，對於正犯資以助力，而未參與實施犯罪之行為者
    ，最高法院75年度臺上字第1509號、88年度臺上字第1270號
    判決意旨參照。本件被告將其申請開立金融帳戶之存摺、提
    款卡、密碼等物交付予真實姓名不詳之成年男子轉供詐欺集
    團使用，使該詐欺集團作為對被害人實行詐欺取財犯罪之取
    款工具，顯係基於幫助他人實行詐欺取財犯罪之犯意，且所
    為提供金融帳戶之行為，亦屬刑法詐欺罪構成要件以外之行
    為，是核被告所為，應係犯刑法第30條第1 項、刑法第339
    條第1 項之幫助詐欺取財罪。再被告行為僅止於幫助，爰依
    刑法第30條第2 項規定，按正犯之刑減輕之。又上開詐欺集
    團之數次詐欺取財犯行，犯意各別，應分論併罰，惟被告係
    以一提供帳戶之幫助行為，同時幫助詐欺集團詐得前揭被害
    人財物，係一行為而觸犯3 個幫助詐欺取財既遂罪，為想像
    競合犯，應從一幫助詐欺取財既遂罪處斷。爰審酌被告提供
    上開帳戶提供有詐欺犯意之成員使用，助長詐騙財產犯罪之
    風氣，致本件被害人受騙而匯款，實為當今社會層出不窮之
    詐財事件所以發生之根源，造成社會互信受損，擾亂金融交
    易往來秩序，影響層面廣泛，且亦因被告提供個人帳戶，致
    使執法人員難以追查該詐騙集團之真實身分，所為實屬不該
    ，而被告係基於直接故意而為本件幫助詐欺之犯行，而其犯
    罪後強詞狡辯卸責，不知悔改，並參酌被告犯罪之動機、目
    的、手段、生活狀況、品行、智識程度等一切情狀，量處如
    主文所示之刑。
四、末查被告犯罪之時間，係在96年4 月24日之前，所犯係刑法
    第339 條第1 項之罪暨宣告之刑，具符合中華民國96年罪犯
    減刑條例所定之減刑條件，應依該條例第2 條第1 項第3 款
    之規定，減其宣告刑二分之一，故減為有期徒刑肆月，併依
    同條第9 條規定，諭知易科罰金之折算標準。
據上論斷，應依刑事訴訟法第299 條第1 項前段，刑法第30條、
第339 條第1 項、第55條、第41條第1 項前段，中華民國96年罪
犯減刑第2 條第1 項第3 款、第7 條、第9 條，刑法施行法第1
條之1 ，判決如主文。
中　　華　　民　　國　　96　　年　　12　　月　　11　　日
                  刑事第三庭審判長法    官  鄭景文
                  　　　　　　　　法    官  鄭培麗
                  　　　　　　　　法    官  黃永定
以上正本證明與原本無異。
如不服本判決，應於判決送達後10日內，向本院【臺灣基隆地方
法院】提出上訴書狀，上訴於臺灣高等法院，並按他造當事人之
人數附具繕本。上訴書狀應敘述具體理由。上訴書狀未敘述上訴
理由者，應於上訴期間屆滿後20日內補提理由書於本院【臺灣基
隆地方法】。
中　　華　　民　　國　　96　　年　　12　　月　　11　　日
                                  書 記 官  劉珍珍
附錄論罪法條：
刑法第339條第1項
I意圖為自己或第三人不法之所有，以詐術使人將本人或第三人
  之物交付者，處5 年以下有期徒刑、拘役或科或併科1 千元
  以下罰金。
附表
┌──┬──────┬────────┬─────┬────┬───────────────┐
│編號│被   害   人│被害人匯款時間、│被害人轉出│匯款金額│詐       騙       方        法│
│    │            │地點（受騙時、地│帳號      │（新台幣│                              │
│    │            │）              │          │）      │                              │
├──┼──────┼────────┼─────┼────┼───────────────┤
│ 一 │丁○○      │95年12月17日17時│0000000000│3636元  │不詳姓名年籍之詐騙者，於95年12│
│    │            │15分許、台南縣永│378625號  │        │月17日17時許，以電話向丁○○佯│
│    │            │康市○○○路79號│          │        │稱丁○○之妹先前轉帳錯誤，要求│
│    │            │永康鹽行郵局所設│          │        │丁○○持金融卡至自動櫃員機依其│
│    │            │之自動櫃員機    │          │        │指示操作，使丁○○陷於錯誤，持│
│    │            │                │          │        │鄭政所有之金融卡，依該人指示，│
│    │            │                │          │        │操作英文介面之自動櫃員機畫面，│
│    │            │                │          │        │因而轉帳至被告前述帳戶。      │
├──┼──────┼────────┼─────┼────┼───────────────┤
│ 二 │甲○○      │95年12月17日17時│0000000000│29989元 │甲○○曾於95年11月17日在網路上│
│    │            │8分許、台中沙鹿 │144297號  │        │購買護頸膠，交易完成後，資料遭│
│    │            │郵局自動櫃員機  │          │        │不詳姓名年籍之詐騙者觀察得悉；│
│    │            │                │          │        │該不詳年籍之詐騙者，於95年12月│
│    │            │                │          │        │17日以電話向甲○○稱其為先前李│
│    │            │                │          │        │瑞鶯所購買之護頸膠賣家，並對李│
│    │            │                │          │        │瑞鶯口述先前甲○○轉入之帳號後│
│    │            │                │          │        │4 碼，先使甲○○陷於錯誤，誤以│
│    │            │                │          │        │為該詐騙者為先前護頸膠之真正賣│
│    │            │                │          │        │家，接著再對甲○○佯稱因甲○○│
│    │            │                │          │        │轉帳時，操作錯誤，按成「約定轉│
│    │            │                │          │        │帳」項目，該項目如同「分期付款│
│    │            │                │          │        │」，往後每月將會自動從甲○○帳│
│    │            │                │          │        │戶內扣款轉帳500元至該賣家帳戶 │
│    │            │                │          │        │，該人佯稱為免甲○○損失，要李│
│    │            │                │          │        │瑞鶯持金融卡至自動櫃員機依其指│
│    │            │                │          │        │示操作，以取消分期付款約定轉帳│
│    │            │                │          │        │交易。甲○○因此陷於錯誤，依該│
│    │            │                │          │        │人指示，操作英文介面之自動櫃員│
│    │            │                │          │        │機畫面，因而轉帳至被告前述帳戶│
│    │            │                │          │        │。                            │
├──┼──────┼────────┼─────┼────┼───────────────┤
│ 三 │戊○○      │95年12月17日17時│0000000000│29986元 │戊○○曾於95年10月2日在「雅虎 │
│    │            │22分許、台北市士│380977號  │        │奇摩」拍賣網站上購買佳麗寶2006│
│    │            │林區○○○路附近│          │        │年新款除毛慕斯，交易完成並取得│
│    │            │郵局自動櫃員機  │          │        │商品後，資料遭不詳姓名年籍之詐│
│    │            │                │          │        │騙者觀察得悉；該不詳年籍之詐騙│
│    │            │                │          │        │者，於95年12月17日16時許，以電│
│    │            │                │          │        │話向戊○○佯稱其為先前與戊○○│
│    │            │                │          │        │交易除毛慕斯之賣家，並對戊○○│
│    │            │                │          │        │謊稱因戊○○轉帳時，操作錯誤，│
│    │            │                │          │        │按成「分期付款」轉帳方式，為免│
│    │            │                │          │        │戊○○損失，要戊○○持金融卡至│
│    │            │                │          │        │自動櫃員機依其指示操作，以取消│
│    │            │                │          │        │分期付款轉帳交易。戊○○因此陷│
│    │            │                │          │        │於錯誤，依該人指示，操作英文介│
│    │            │                │          │        │面之自動櫃員機畫面，因而轉帳至│
│    │            │                │          │        │被告前述帳戶。                │
└──┴──────┴────────┴─────┴────┴───────────────┘
